【裁判字號】    89,易,573
【裁判日期】    890315
【裁判案由】    妨害公務
【裁判全文】
臺灣板橋地方法院刑事判決                          八十九年度易字第五七三號
    公  訴  人  臺灣板橋地方法院檢察署檢察官
    被      告  丙○○
右列被告因妨害公務案件，經檢察官提起公訴（八十八年度偵緝字第七七四號），本
院判決如左：
    主  文
丙○○對於公務員依法執行職務時，施強暴，累犯，處有期徒刑壹年貳月。
    事  實
一、丙○○曾於民國（下同）八十四年間因竊盜案件，經本院判處有期徒刑五月確定
    ，甫於八十六年五月十二日執行完畢，猶不知悔悟，於八十七年七月三日凌晨零
    時許，在位於台北縣蘆洲市永平公園之土地公廟內，傷害乙○○之頸部後逃逸（
    丙○○涉嫌傷害乙○○之部分，業據乙○○撤回告訴），乙○○於翌日即八十七
    年七月四日凌晨一時十分許，在台北縣蘆洲市○○路三三八巷口發現丙○○，乙○○隨即至台北縣警察局蘆洲分局三民派出所報案，該派出所警員王鴻昌、甲○○遂騎白色警用機車，並偕同乙○○，於同日凌晨一時四十分許，抵達台北縣蘆
    洲市○○路三三八巷口，警員王鴻昌、甲○○停妥警車欲進入該巷內時，丙○○
    見狀，竟基於妨害公務之犯意，自其所任職位於台北縣蘆洲市三三八巷十二號工
    廠內，拿出一桶鹽酸，跑向王鴻昌、甲○○，並將內盛鹽酸之桶子向王鴻昌、甲○○丟擲，而對於正依法執行職務之警員王鴻昌、甲○○施強暴行為，並使警員
    甲○○受有腹部、右前臂、右膝、右腳踝二度灼傷之傷害（丙○○涉嫌傷害甲○○部分未據甲○○提出告訴），丙○○隨即自案發現場逃逸。嗣丙○○經台灣板
    橋地方法院檢察署通緝，於八十八年五月二日零時十分許，在嘉義縣水上鄉柳鄉
    村一一九號，經警緝獲到案。
二、案經臺北縣警察局蘆洲分局報請臺灣板橋地方法院檢察署檢察官偵查起訴。
    理  由
一、訊據被告丙○○固坦承於前揭時、地自其所任職之工廠拿一桶鹽酸，並將內盛鹽
    酸之桶子向警員王鴻昌、甲○○丟擲等情不諱，惟矢口否認有何妨害公務之犯行
    ，辯稱：伊以為係乙○○找人來，並不知王鴻昌、甲○○係警員云云；惟查，右
    揭被告妨害公務之事實，業據證人即警員王鴻昌、甲○○於偵查時證述綦詳（見
    八十八年度偵緝字第七七四號偵查卷第四十頁至第四十一頁），核與證人即案發
    時在現場之乙○○於警訊及偵查時證述之情節相符（見八十七年度偵字第一五四
    一八號偵查卷第四頁背面、第十九頁背面），並有吉祥醫院診斷證明書一份附卷
    可憑（見八十八年度偵緝字第七七四號偵查卷第四十二頁），而警員王鴻昌、甲○○均係穿著警察制服，且頭帶白色警用安全帽，並騎乘警用機車至案發現場，
    距被告約五十公尺處就停下來，被告並跑過來向渠等潑鹽酸等情，業據證人王鴻
    昌、甲○○於偵查時證述在卷（見八十八年度偵緝字第七七四號偵查卷第四十頁
    至第四十一頁），則警員王鴻昌、甲○○均係穿著警察制服及頭戴白色警用安全
    帽，並騎乘警用機車至案發現場，被告焉有不知王鴻昌、甲○○係警員之理？是
    被告前揭所辯，顯係事後圖卸責之詞，自不足採信。本件事證明確，被告犯行洵
    堪認定，應予依法論處。
二、核被告丙○○所為，係犯刑法第一百三十五條第一項妨害公務罪。又查，被告曾
    於八十四年間因竊盜案件，經本院判處有期徒刑五月確定，甫於八十六年五月十
    二日執行完畢，有台灣高等法院檢察署刑案紀錄簡覆表乙份在卷可按，其於執行
    完畢五年內再犯有期徒刑以上刑之本罪，為累犯，應依刑法第四十七條之規定加
    重其刑。爰審酌被告竟對於執行公務之警員施強暴行為，恣意挑戰公權力，且其
    向警員潑灑鹽酸，業已致執勤之警員身體安全受到重大危害，處刑自不宜寬縱，
    暨其犯罪動機、目的、手段、所生危害及犯後態度等一切情狀，量處如主文所示
    之刑，以示懲儆。至被告供犯罪所用之鹽酸一桶，未扣案，且係被告自其所任職
    之工廠取用，並非被告所有，業據被告到庭供承在卷，爰不予宣告沒收。
據上論斷，應依刑事訴訟法第二百九十九條第一項前段，刑法第一百三十五條第一項
、第四十七條，罰金罰鍰提高標準條例第一條前段，判決如主文。
本案經檢察官伍逸康到庭執行職務
中      華      民      國    八十九    年      三      月     十五     日
                                      臺灣板橋地方法院刑事第三庭
                                          法  官  林  海  祥
右正本證明與原本無異。
若不服本判決，應於判決送達十日內，向本院提出上訴。
                                          書記官  巫  偉  凱
中      華      民      國    八十九    年      三      月     二十一   日
本案論罪科刑主要法條：
刑法第一百三十五條第一項
對於公務員依法執行職務時，施強暴脅迫者，處三年以下有期徒刑、拘役或三百元以
下罰金。
                                                                       3


司法院資訊處製作；財團法人民間司法改革基金會備份。
